【裁判字號】    99,易,339
【裁判日期】    990419
【裁判案由】    竊盜
【裁判全文】
臺灣彰化地方法院刑事判決               99年度易字第138號
公  訴  人  臺灣彰化地方法院檢察署檢察官
被      告  甲○○
上列被告因竊盜案件，經檢察官分別提起公訴（99年度偵字第
664 、1736、1714號）及追加起訴（99年度偵字2962號），本院
合併依簡式審判程序判決如下：
    主    文
甲○○犯如附表所示之罪，均累犯，各處如附表所示之刑。應執
行有期徒壹年陸月，拘役伍日，拘役如易科罰金，以新臺幣壹仟
元折算壹日。
    犯罪事實及理由
一、犯罪事實：
    甲○○曾因竊盜、妨害自由案件，經本院以96年度易字第18
    41號判決判處有期徒刑4 月、3 月，應執行有期徒刑6 月確
    定（第1 案）；又因竊盜案件，經本院以97年度彰簡字第28
    號判決判處有期徒刑3 月確定（第2 案）；再因竊盜案件，
    經本院以97年度簡字第231 號判決判處有期徒刑5 月確定（
    第3 案），嗣上開第1 、2 案經本院以97年度聲字第991 號
    裁定應執行有期徒刑9 月確定，並與上開第3 案接續執行，
    甫於民國98年6 月22日縮短刑期執行完畢。詎其仍不知悔改
    ，因施用毒品花費甚鉅，為獲取購買毒品之金錢，竟基於意
    圖為自己不法所有之個別犯意，於99年1 月8 日至99年3 月
    17日間，分別於附表所示之時間，在彰化縣轄內如附表所示
    之地點，以附表所示之方式，竊取如附表所示鄭傑升（起訴
    書誤載為鄭傑生，業經公訴人當庭更正）等人所有如附表所
    示之財物（詳細犯罪時間、地點、被害人、竊盜方式、竊盜
    所得，均詳如附表所示）；嗣並分別為警以附表所示方式查
    獲。
二、本案被告甲○○所犯均係死刑、無期徒刑、最輕本刑為3 年
    以上有期徒刑以外之罪，其於準備程序就前揭被訴事實為有
    罪之陳述，經法官告知簡式審判程序之旨，並聽取其與公訴
    人之意見後，本院認無不得或不宜改依簡式審判程序進行之
    處，爰依刑事訴訟法第273 條之1 第1 項、第284 條之1 ，
    裁定進行簡式審判程序，合先敘明。
三、認定上開犯罪事實之證據：
  (一)證人即被害人（亦告訴人）鄭傑升、吳氏娘於警詢及偵查中
    之證述、證人即被害人（亦告訴人）李景明、乙○○於警詢
    之證述。
  (二)證人李汶錩、蔡幸娟於警詢及偵查、證人游美樟、李伯棠於
    警詢之證述。
  (三)贓物認領保管單2紙
  (四)犯罪現場照片13張、查獲照片8 張、犯罪現場監視器錄影翻
    拍畫面2 張
  (五)告訴人鄭傑升房間俯視圖。
  (六)被告鞋印採證印紋1紙及犯罪現場書桌上鞋印照片2張。
  (七)內政部警政署刑事警察局99年2 月8 日刑紋字第0990018777
    號鑑定書1 份。
  (八)被告於警詢、偵查中之供述及於本院準備程序、審理中之自
    白。
四、論罪科刑之理由：
  (一)按上訴人於夜間以柴刀將被害人之窗戶毀壞，侵入其住宅行
    竊，應構成於夜間毀越安全設，侵入住宅竊盜之罪（最高法
    院45年臺上字第1443號判例意旨參照），則建築物之窗戶應
    為安全設備無疑。查附表編號1 所示竊盜犯行，被告既係於
    凌晨之夜間攀爬窗戶進入告訴人鄭傑升居住之房間竊盜得手
    ，是核被告該次所為，應係犯刑法第321 條第1 項第1 、2
    款之於夜間侵入住宅、踰越安全設備竊盜既遂罪。另如附表
    編號4 所示竊盜犯行，被告係於晚上7 時50分許之夜間，以
    腳踹踢木門而破壞大門及門上玻璃後，進入告訴人李景明居
    住之住宅行竊，但因未尋獲財物而未得手，是核被告該次所
    為，應係犯刑法第32 1條第2 項、第1 項第1 、2 款之於夜
    間毀壞門扇竊盜未遂罪。
  (二)次按刑法第321 條第1 項第2 款所謂毀越門扇，係指毀損或
    超越及踰越門扇而言。又該條項款所謂毀越門扇，其「越」
    指逾越而言，如係從門走入或開鎖啟門入室，均不得謂為逾
    越門扇，原判決認定被告等係於日間開門侵入王友之住宅竊
    取其財物，既係開門入室，即不成立逾越門扇（或安全設備
    ）竊盜之罪（最高法院69年度台上字第2415號、77年度台上
    字第1130號判決意旨參照）。查附表編號2 、3 所示之竊盜
    犯行，被告均是利用告訴人吳氏娘、李汶錩夫妻住處大門未
    上鎖之機會，打開大門進入屋內竊盜，揆諸上揭判決意旨，
    被告所為，應係犯刑法第320 條第1 項之普通竊盜既遂罪。
    公訴人起訴書雖認被告此部分之犯行均係犯刑法第321 條第
    1 項第2 款之加重竊盜罪，惟業經蒞庭檢察官於99年3 月24
    日以補充理由書更正起訴法條為刑法第320 條第1 項之普通
    竊盜罪，並由本院於99年4 月16日準備程序交付補充理由書
    予被告及告知更正後之罪名（參本院準備程序筆錄第2 頁）
    ，是本院已毋庸再變更起訴法條，附此敘明。
  (三)核被告所為如附表編號5 所示之竊盜犯行，係犯刑法第320
    條第1 項之普通竊盜既遂罪。
  (四)又按毀越門扇而入室行竊，其越入行為即屬侵入住宅，已結
    合於所犯加重竊盜之罪質中，無更行構成侵入住宅罪之理（
    最高法院27年上字第1887號判例意旨參照），而於夜間侵入
    住宅竊盜，其侵入住宅之行為亦已結合於所犯加重竊盜之罪
    質中，當亦無更行構成侵入住宅罪之理；另所謂毀越門扇，
    係指毀損或超越及踰越門扇而言，則毀損門扇已結合於所犯
    加重竊盜之罪質中，亦無更行構成毀損罪之理。是被告如附
    表編號1 所示於夜間踰越窗戶侵入住宅竊盜及如附表編號4
    所示於夜間毀壞門扇侵入住宅竊盜，除構成刑法第321 條第
    1 項第1 、2 款之於夜間侵入住宅、踰越安全設備竊盜罪及
    同條項第1 、2 款之於夜間侵入住宅、毀壞門扇竊盜罪外，
    無再論以同法第306 條第1 項無故侵入住宅罪及同法第354
    條毀損罪之必要，均附此敘明。
  (五)被告所犯如附表所示5 竊盜罪，犯意個別，行為互殊，應予
    分論併罰。
  (六)被告前因竊盜、妨害自由案件，經本院以96年度易字第1841
    號判決判處有期徒刑4 月、3 月，應執行有期徒刑6 月確定
    （第1 案）；又因竊盜案件，經本院以97年度彰簡字第28號
    判決判處有期徒刑3 月確定（第2 案）；再因竊盜案件，經
    本院以97年度簡字第231 號判決判處有期徒刑5 月確定（第
    3 案），嗣上開第1 、2 案經本院以97年度聲字第991 號裁
    定應執行有期徒刑9 月確定，並與上開第3 案接續執行，已
    於98年6 月22日縮短刑期執行完畢，有臺灣高等法院被告前
    案紀錄表1 份附卷可憑，其受此有期徒刑執行完畢後，5 年
    以內故意再犯有期徒刑以上之罪，為累犯，均應依刑法第47
    條第1 項加重其刑。
  (七)被告所為如附表編號4 所示竊盜犯行，雖已著手竊盜行為之
    實施，惟尚未生竊取財物之結果，其犯罪尚屬未遂，爰依刑
    法第25條第2 項之規定，按既遂犯之刑度減輕其刑，並先加
    後減之。
  (八)爰審酌被告正值年輕，卻不思循正途賺錢，不但前有竊盜、
    毒品等前科，素行不良，有上開前案紀錄表在卷可憑，且於
    98年6 月23日出監後，竟因缺錢購毒施用，即再犯本案多次
    竊盜犯行，造成被害人不同程度之損害，再參酌被告各次竊
    盜之手段、所得財物價值及於本院審理中尚能坦承犯行，犯
    後態度仍可等一切情狀，分別量處如附表所示之刑，其中附
    表編號1 至4 所示之罪所處之有期徒刑，並定其應執行之刑
    ；另附表編號5 所示之罪所處之拘役，並諭知易科罰金之折
    算標準，以示懲儆。
  (九)至扣案（99年度易字第138 號）之美工刀、小刀各1 支，被
    告否認係其所有，亦否認係供其為如附表編號2 、3 所示竊
    盜犯行所用之物，則本院審酌該等扣案物並非於犯罪現場查
    獲被告時所扣得，而係在被告臨時住宿之寺廟內所扣得，並
    無積極證據證明係被告所有，且亦查無證據證明被告曾持之
    至犯罪現場作為竊盜之用，是本院自不得予以宣告沒收，併
    此敘明。
五、應依刑事訴訟法第273 條之1 、第299 條第1 項前段、第31
    0 條之2 、第454 條第1 項，刑法第320 條第1 項、第321
    條第1 項第1 款、第2 款、第2 項、第47條第1 項、第25條
    第2 項、第51條第5 款、第41條第1 項前段，刑法施行法第
    1 條之1 第1 項、第2 項前段，判決如主文。
本案經檢察官王元郁到庭執行職務。
中    華    民    國    99    年    4     月    19    日
                  刑事第四庭    法  官  吳永梁
以上正本證明與原本無異。
如不服本判決應於收受判決後10日內向本院提出上訴書狀，並應
敘述具體理由；其未敘述上訴理由者，應於上訴期間屆滿後20日
內向本院補提理由書(均須按他造當事人之人數附繕本)「切勿逕
送上級法院」。
告訴人或被害人對於判決如有不服具備理由請求檢察官上訴者，
其上訴期間之計算係以檢察官收受判決正本之日期為準。
中    華    民    國    99    年    4     月    19    日
                                書記官  許原嘉
附表：
┌──┬─────┬─────┬───┬─────────┬─────────┬──────┬────────┐
│編號│ 犯罪時間 │ 犯罪地點 │被害人│犯罪方法及犯罪所得│    查獲經過      │  所犯法條  │      主文      │
│    │ （民國） │          │      │（單位：新臺幣）  │                  │            │                │
├──┼─────┼─────┼───┼─────────┼─────────┼──────┼────────┤
│ 1  │99年1 月8 │彰化縣北斗│鄭傑升│利用鄭傑升不在房間│嗣經鄭傑升於同日凌│刑法第321 條│甲○○於夜間侵入│
│    │日凌晨1 時│鎮文昌里復│      │之時，徒手打開未上│晨1 時49分許返家發│第1 項第1 、│住宅、踰越安全設│
│    │38分（夜間│興路235 巷│      │鎖之窗戶，攀越窗戶│覺報警，經警調閱監│2 款        │備竊盜，累犯，處│
│    │）        │19號地下室│      │侵入鄭傑升居住之房│視器錄影畫面，得悉│            │有期徒刑拾月。  │
│    │          │之學生宿舍│      │間，竊取鄭傑升所有│甲○○涉案，通知張│            │                │
│    │          │（住宅）  │      │之行動電話2 支（合│安邦到場勘察採驗其│            │                │
│    │          │          │      │計市價約5,500 元）│鞋印，核與鄭傑升房│            │                │
│    │          │          │      │及男用皮包1 只（內│間內書桌上採得之鞋│            │                │
│    │          │          │      │有健保卡、駕駛執照│印1 枚相符；復於鄭│            │                │
│    │          │          │      │及行車執照各1 件）│傑升上開住處氣窗外│            │                │
│    │          │          │      │得手。            │緣，採得指紋1 枚，│            │                │
│    │          │          │      │                  │經送鑑驗比對指紋檔│            │                │
│    │          │          │      │                  │案資料，亦與甲○○│            │                │
│    │          │          │      │                  │左手中指指紋相符，│            │                │
│    │          │          │      │                  │而查悉上情。      │            │                │
├──┼─────┼─────┼───┼─────────┼─────────┼──────┼────────┤
│ 2  │99年1 月10│彰化縣北斗│吳氏娘│發現吳氏娘、李汶錩│因甲○○於翌日行竊│刑法第320條 │甲○○竊盜，累犯│
│    │日上午11時│鎮○○路52│      │住處大門未上鎖，即│後（即編號3 之竊盜│第1項       │，處有期徒刑肆月│
│    │許        │8 巷10號之│      │徒手打開大門進入渠│犯行），逃至吳氏娘│            │。              │
│    │          │住宅      │      │等住宅【侵入住宅業│住處頂樓躲藏，為吳│            │                │
│    │          │          │      │經撤回告訴而未據檢│氏娘發現，報警處理│            │                │
│    │          │          │      │察官起訴】，並至吳│，因而查獲。      │            │                │
│    │          │          │      │氏娘房間內，竊取吳│                  │            │                │
│    │          │          │      │氏娘所有之3,000 元│                  │            │                │
│    │          │          │      │及小白兔存錢筒1 個│                  │            │                │
│    │          │          │      │（內有2 千多元之零│                  │            │                │
│    │          │          │      │錢）【空存錢筒已經│                  │            │                │
│    │          │          │      │吳氏娘領回】得手。│                  │            │                │
├──┼─────┼─────┼───┼─────────┼─────────┼──────┼────────┤
│ 3  │99年1 月11│彰化縣北斗│吳氏娘│發現吳氏娘、李汶錩│因甲○○於行竊後，│刑法第320條 │甲○○竊盜，累犯│
│    │日上午8 時│鎮○○路52│      │住處大門未上鎖，即│逃至吳氏娘住處頂樓│第1項       │，處有期徒刑月│
│    │許        │8 巷10號之│      │徒手打開大門侵入渠│躲藏，為吳氏娘發現│            │。              │
│    │          │住宅      │      │等住宅【侵入住宅業│，報警處理，因而查│            │                │
│    │          │          │      │經撤回告訴而未據檢│獲。              │            │                │
│    │          │          │      │察官起訴】，並至吳│                  │            │                │
│    │          │          │      │氏娘房間內，竊取吳│                  │            │                │
│    │          │          │      │氏娘所有之400 元得│                  │            │                │
│    │          │          │      │手。              │                  │            │                │
├──┼─────┼─────┼───┼─────────┼─────────┼──────┼────────┤
│ 4  │99年2 月8 │彰化縣北斗│李景明│以腳踹踢李景明住宅│甲○○因未尋得財物│刑法第321 條│甲○○於夜間侵入│
│    │日晚上7 時│鎮○○街2 │      │木質大門而毀壞大門│，於下樓之際，為住│第1 項第1 、│住宅、毀壞門扇竊│
│    │50分許（夜│巷7-1 號之│      │及其上玻璃，旋侵入│在李景明隔壁，因聽│2 款、第2 項│盜未遂，累犯，處│
│    │間）      │住宅      │      │李景明【起訴書誤載│聞大門玻璃破碎聲而│            │有期徒刑陸月。  │
│    │          │          │      │為甲○○】上開住宅│到場查看之李景明胞│            │                │
│    │          │          │      │內，並登上2 樓進入│兄李伯棠發現，旋報│            │                │
│    │          │          │      │李景明房間，打開抽│警而當場查獲。    │            │                │
│    │          │          │      │屜著手搜尋財物，但│                  │            │                │
│    │          │          │      │未尋獲有價值之物品│                  │            │                │
│    │          │          │      │而未竊得財物。    │                  │            │                │
├──┼─────┼─────┼───┼─────────┼─────────┼──────┼────────┤
│ 5  │99年3 月17│彰化縣北斗│乙○○│徒手竊取乙○○放置│竊盜得手，正欲離開│刑法第320條 │甲○○竊盜，累犯│
│    │日下午5 時│鎮中寮里螺│      │該處之空肥料袋1 只│現場時，即為巡邏員│第1項       │，處拘役伍日，如│
│    │50分許    │陽路73-5號│      │（價值100 元）【已│警發現而當場查獲。│            │易科罰金，以新臺│
│    │          │房屋前    │      │由乙○○領回】，得│                  │            │幣壹仟元折算壹日│
│    │          │          │      │手，欲供其裝放資源│                  │            │。              │
│    │          │          │      │收物品之用。      │                  │            │                │
└──┴─────┴─────┴───┴─────────┴─────────┴──────┴────────┘
附錄論罪科刑法條全文：
中華民國刑法第321條
犯竊盜罪而有左列情形之一者，處6 月以上、5 年以下有期徒刑
：
一  於夜間侵入住宅或有人居住之建築物、船艦或隱匿其內而犯
    之者。
二  毀越門扇、牆垣或其他安全設備而犯之者。
三  攜帶兇器而犯之者。
四  結夥三人以上而犯之者。
五  乘火災、水災或其他災害之際而犯之者。
六  在車站或埠頭而犯之者。
前項之未遂犯罰之。
中華民國刑法第320條
意圖為自己或第三人不法之所有，而竊取他人之動產者，為竊盜
罪，處5 年以下有期徒刑、拘役或5 百元以下罰金。
意圖為自己或第三人不法之利益，而竊佔他人之不動產者，依前
項之規定處斷。
前二項之未遂犯罰之。

司法院資訊處製作；財團法人民間司法改革基金會備份。
